【裁判字號】    94,訴,3495
【裁判日期】    950116
【裁判案由】    違反槍砲彈藥刀械管制條例等
【裁判全文】
臺灣高雄地方法院刑事判決              94年度訴字第3495號
公  訴  人  臺灣高雄地方法院檢察署檢察官
被      告  丙○○
上列被告因違反槍砲彈藥刀械管制條例等案件，經檢察官提起公
訴（94年度偵字第17394 號），被告於本院準備程序中為有罪之
陳述，經本院合議庭裁定由受命法官依簡式審判程序獨任審理，
本院判決如下：
    主  文
丙○○未經許可，持有槍枝之主要組成零件，累犯，處有期徒刑
玖月，併科罰金新台幣陸萬元，罰金如易服勞役，以參佰元即新
台幣玖佰元折算壹日，扣案阿根廷BERSA 廠制口徑.22short 制
式半自動手槍（槍枝管制編號0000000000號）主要組成零件之槍
管、槍身、槍機、滑套、彈匣、擊錘等部分及口徑.22short 制
式子彈壹顆，均沒收。又竊盜，累犯，處有期徒刑肆月。應執行
有期徒刑壹年，併科罰金新台幣陸萬元，罰金如易服勞役，以參
佰元即新台幣玖佰元折算壹日，扣案阿根廷BERSA 廠制口徑.22s
hort制式半自動手槍（槍枝管制編號0000000000號）主要組成零
件之槍管、槍身、槍機、滑套、彈匣、擊錘及口徑.22short 制
式子彈壹顆，均沒收。
    事  實
一、丙○○於民國87年起先後因恐嚇、詐欺、竊盜、妨害兵役等
    案件，分經法院判處有期徒刑1 年、3 月、10月、6 月確定
    ，經更定應執行刑為2 年5 月，另前因傷害致死案件經撤銷
    假釋執行殘刑，經接續執行後，於94年7 月4 日執行完畢出
    監，詎未知悔悟，先後為下列犯行：
（一）其明知槍砲之槍管、槍身、槍機、滑套、彈匣、擊錘等主
      要組成零件係槍砲彈藥刀械管制條例第4 條第2 項所列管
      之槍砲所包括範圍，非經主管機關或中央主管機關內政部
      許可，均不得無故持有，竟基於為自己不法所有之意圖，
      於94年7 月20日下午某時許，在高雄縣杉林鄉集來山區某
      處，拾獲已脫離不詳人士持有之口徑.22short 制 式子彈
      1 顆及未具殺傷力、有完整之槍管、槍身、槍機、滑套、
      彈匣、擊錘等主要組成零件構造之阿根廷BERSA 廠製之手
      槍1 支（槍枝管制編號：0000000000號，因該槍撞針斷裂
      ，無法擊發子彈，不具殺傷力），即予以侵占入己而未經
      許可持有之，並將之藏放其位於高雄縣杉林鄉集來村通仙
      巷40號之住處，或外出時攜帶在身。
（二）丙○○另基於意圖為自己不法所有之竊盜犯意，於94年7
      月29日5 時10分許，在高雄縣旗山鎮○○路○段72號前，
      以自備之鑰匙1 支，竊取乙○○所有之車牌號碼OTY —
      002 號重機車（價值約新台幣3千元）1部得逞。
二、嗣丙○○於94年7 月30日5 時許，騎乘上開贓車，行經高縣
    甲仙鄉大田村仙林巷12號前，為警查獲，復在丙○○左腰際
    間，查扣上開子彈1 顆及手槍主要組成零件1 批，始知悉上
    情。
三、案經高雄縣政府警察局旗山分局報請臺灣高雄地方法院檢察
    署檢察官偵查起訴。
    理  由
一、本件被告所犯竊盜、侵占、持有子彈及持有槍枝零件等罪係
    死刑、無期徒刑、最輕本刑為3 年以上有期徒刑以外之罪，
    其於準備程序就前揭被訴及併案事實為有罪之陳述，經告知
    簡式審判程序之旨，並聽取其與公訴人之意見後，本院認無
    不得或不宜改依簡式審判程序進行之情事，爰依刑事訴訟法
    第273 條之1 第1 項，裁定本件進行簡式審判程序，合先敘
    明。
二、右揭犯罪事實，迭經被告丙○○於警訊、偵查及本院審理中
    坦承不諱，就其侵占並持有槍彈部分，有子彈1 顆，及上開
    槍枝之槍管、槍身、槍機、滑套、彈匣、擊錘等組成零件扣
    案可稽；而扣案手槍及子彈，經送請內政部警政署刑事警察
    局鑑驗結果認：扣案手槍係阿根廷BERSA 廠製，口徑.22
    Short 制式半自動手槍，槍管內具6 條右旋來復線，經檢視
    ，其撞針斷裂，無法擊發子彈，依現狀不具殺傷力，又該槍
    包含完整之槍管、槍身、槍機、滑套、彈匣及擊錘等制式槍
    枝零件，均屬內政部86年11月24日台 (86) 內警字第
    8670683 號函公告之槍砲彈藥主要組成零件；扣案子彈1 顆
    ，係口徑.22 Short 制式子彈，具殺傷力等節，有該局94年
    8 月17日刑鑑字第0940122416號槍彈鑑定書及內政部94年12
    月21日內授警字第0940101719號函各1 份在卷為佐。另就竊
    盜部分，亦有證人即被害人乙○○警詢時證述、贓物認領保
    管單、車籍作業系統—查詢認可資料、車輛竊盜資料個別查
    詢報表—查詢車輛認可資料各1 紙等在卷可佐，足見被告之
    自白與事實相符，洵堪採為論罪科刑之依據，其所犯侵占、
    違反槍砲彈藥刀械管制條例及竊盜等罪名，事證明確，應依
    法論科。
三、按槍管、槍身、槍機、槍閂、撞針、彈匣、上下節套、擊錘
    、扳機業經內政部86年11月24日以台（86）內警字第
    8670683 號公告釋示為手槍之主要組成零件，有內政部上開
    公告1 紙在卷可參；而子彈係槍砲彈藥刀械管制條例第4 條
    第1 項第2 款所稱彈藥，槍管、槍身、槍機、滑套、彈匣、
    、擊錘等均屬同條例第4 條第2 項所稱之槍砲主要組成零件
    ，依同條例第5 條規定，非經中央主管機關許可，不得製造
    、販賣、運輸、持有、寄藏或陳列。被告丙○○違反上開規
    定，未經許可，將離本人持有之前開子彈1 顆及主要組成零
    件1 批予以侵占入己，並無故持有，核其所為，係犯刑法第
    337 條之侵占其他離本人持有之物罪、槍砲彈藥刀械管制條
    例第12條第4 項之未經許可持有子彈罪、同條例第13條第4
    項之未經許可持有槍砲之主要組成零件罪及刑法第320 條第
    1 項普通竊盜罪。又被告以1 個持有行為同時持有子彈及槍
    砲主要組成零件，係一行為觸犯數罪名，為想像競合犯，又
    所犯侵占其他離本人持有物罪，與未經許可持有子彈、槍砲
    主要零件2 罪間，亦有方法結果牽連關係，依刑法第55條規
    定，從一重之未經許可持有手槍主要組成零件罪論處。其未
    經許可持有手槍主要組成零件與竊盜犯行間，犯意各別，罪
    名有異，應分論併罰。又查，被告前於87年起先後因恐嚇、
    詐欺、竊盜、妨害兵役、傷害致死等案件，分經法院科刑判
    決確定，接續執行其刑後，於94年7 月4 日執行完畢乙節，
    有臺灣高等法院被告前案紀錄表1 份在卷可考，其受有期徒
    刑之執行完畢後，五年內再犯本件有期徒刑以上之罪，所犯
    上開2 罪，均為累犯，應依刑法第47條規定，均加重其刑。
    又公訴人雖僅就被告未經許可持有子彈及槍砲主要組成零件
    之犯行提起公訴，然檢察官就犯罪事實一部起訴者，其效力
    及於全部，本件被告侵占其他離本人持有之物部分之犯罪事
    實，與前揭論罪科刑之未經許可持有子彈罪間，有牽連犯之
    關係，屬裁判上之一罪，已如前述，本院自應就屬裁判上一
    罪之侵占其他離本人持有之物部分一併加以裁判，附予敘明
    。爰審酌被告未經許可持有槍砲彈藥刀械管制條例所列管之
    違禁物，又不思正當取財，竟起貪念竊取他人重型機車1 部
    ，行為誠屬不該，惟念其犯後坦承犯行，尚具悔意，係因一
    時好奇拾取槍彈致罹刑典，復未將之持以另犯他罪，情節尚
    屬輕微，又所所竊機車贓物價值非鉅，事後已由被害人領回
    等一切情狀，分別量處如主文所示之刑，並定其應執行之刑
    ，另就處罰金刑部分，諭知如易服勞役之折算標準。
四、末查，扣案口徑.22short 制 式子彈1 顆及阿根廷BERSA 廠
    制口徑.22short 制 式半自動手槍（槍枝管制編號
    0000000000號）主要組成零件之槍管、槍身、槍機、滑套、
    彈匣、擊錘等1 批，為違禁物，應依刑法第38條第1 項第1
    款之規定，宣告沒收。
據上論斷，應依刑事訴訟法第273 條之1 、第299 條第1 項前段
，槍砲彈藥刀械管制條例第12條第4 項、第13條第4 項，刑法第
11條前段、第320 條第1 項、第337 條、第51條第5 款、第55條
、第42條第2 項、第47條、第38條第1 項第1 款，罰金罰鍰提高
標準條例第1條前段，判決如主文。
本案經檢察官甲○○到庭執行職務。
中    華    民    國    95    年    1     月    16    日
                  刑事第十四庭  法  官  林瑋桓
以上正本證明與原本無異。
如不服本判決，應於判決送達後10日內，向本院提出上訴狀。
中    華    民    國    95    年    1     月    16    日
                                書記官  謝群育
附錄法條：
槍砲彈藥刀械管制條例第12條第4項
未經許可，持有、寄藏或意圖販賣而陳列子彈者，處5年以下有
期徒刑，併科新台幣300萬元以下罰金。
槍砲彈藥刀械管制條例第13條第4項
未經許可，持有、寄藏或意圖販賣而陳列第1項所列零件者，第6
  月以上5年以下有期徒刑，併科新台幣300萬元以下罰金
刑法第320條第1項
意圖為自己或第三人不法之所有，而竊取他人之動產者，為竊盜
  罪，處5年以下有期徒刑、拘役或500元以下罰金。
刑法第337條
意圖為自己或第三人不法之所有，而侵占遺失物、漂流物或其他
離本人所持有之物者，處500 元以下罰金。


司法院資訊處製作；財團法人民間司法改革基金會備份。
